【裁判字號】    97,交易,200
【裁判日期】    970609
【裁判案由】    過失傷害
【裁判全文】
臺灣板橋地方法院刑事判決             97年度交易字第200號
公  訴  人  臺灣板橋地方法院檢察署檢察官
被      告  丙○○
上列被告因過失傷害案件，經檢察官提起公訴（97年度偵字第
6576 號） ，本院判決如下：
    主  文
丙○○因過失傷害人，處拘役參拾日，如易科罰金，以新臺幣壹
仟元折算壹日。
    事  實
一、丙○○考領有適當之普通重型機車駕駛執照，於民國96年11
    月11日晚間10時10分許，騎乘車號GDT-677 號重型機車後載
    其姐，沿臺北縣新莊市○○○路88巷5 弄由東往西方向行駛
    ，行經民安西路88巷5 弄巷口右轉民安西路88巷時，本應注
    意汽車（含機車）除行駛於單行道或指定行駛於左側車道外
    ，在未劃分向線或分向限制線之道路，應靠右行駛，且遇有
    特殊情況必須行駛左側道路時，除應減速慢行外，並應注意
    前方來車及行人，而依當時天候晴，夜間有照明，柏油路面
    乾燥、無缺陷、無障礙，視距良好，並無不能注意之情形，
    竟為閃避在該巷口右側違規停放之車號1095-EC 號自小客車
    ，疏未注意前方來車並減速慢行，右轉後即貿然偏向車道左
    側行駛，適有甲○○騎乘車號NR9-281 號重型機車後載其友
    人乙○○沿民安西路88巷往民安路方向行駛而至，二車因閃
    煞不及，車頭對撞，致甲○○、乙○○人車倒地，甲○○因
    而受有左膝、左踝、左前臂多處挫擦傷之傷害，乙○○則受
    有左腳腳趾頭擦傷之傷害。丙○○肇事後在警員前往現場處
    理尚未知悉肇事人前，在場向警員自首其本人駕車致人受傷
    之犯行，進而接受裁判。
二、案經甲○○、乙○○訴由臺北縣政府警察局新莊分局報請臺
    灣板橋地方法院檢察署檢察官偵查起訴。
    理  由
壹、證據能力部分：
    按被告以外之人於偵查中向檢察官所為之陳述，除顯有不可
    信之情況者外，得為證據，刑事訴訟法第159 條之1 亦定有
    明文。查證人甲○○、乙○○於偵查中所為之陳述，業經具
    結，且無顯不可信之情形，自得為證據。
貳、實體部分：
一、訊據被告丙○○固不否認於上揭時、地，騎乘車號GDT-677
    號重型機車後載其姐，與甲○○騎乘後載其友人乙○○之車
    號NR9-281 號重型機車發生對撞，並致甲○○、乙○○受傷
    之事實，惟矢口否認有何過失傷害之犯行，辯稱：伊當時由
    臺北縣新莊市○○○路88巷5 弄右轉民安西路88巷，因為路
    口有車子違規停放，伊沒有辦法靠右邊騎，所以騎得比較靠
    路中，已經右轉過去後，看見甲○○的機車很快地騎過來，
    伊看見就停住，但是甲○○的機車還是一直過來撞到伊的機
    車，伊的機車就慢慢的倒下去，本件車禍是因為甲○○騎得
    太快所致，伊就本件車禍的發生沒有過失云云。
二、經查：
  (一)被告於96年11月11日晚間10時10分許，確有騎乘車號GDT-67
    7 號重型機車後載其姐，沿臺北縣新莊市○○○路88巷5 弄
    由東往西方向行駛，行經民安西路88巷5 弄巷口右轉民安西
    路88巷時，為閃避在該巷口右側違規停放之車號1095-EC 號
    自小客車，右轉後即偏向車道左側行駛，並與沿民安西路88
    巷往民安路方向行駛、由甲○○騎乘後載其友人乙○○之車
    號NR9-281 號重型機車發生對撞，致甲○○受有左膝、左踝
    、左前臂多處挫擦傷之傷害，乙○○則受有左腳腳趾頭擦傷
    之傷害等情，業經被告於本院審理中自承不諱，核與證人甲○○、乙○○於偵查及本院審理中之證述情節相符，並有道
    路交通事故調查表、道路交通事故調查報告表(一)、(二)、新莊
    分局道路交通事故肇事人自首情形紀錄表各1 紙、現場及機
    車照片共18張、新泰綜合醫院診斷證明書1 紙附卷可稽，自
    堪認定。
  (二)又被告雖一再否認其駕駛行為具有過失，惟按汽車（含機車
    ）除行駛於單行道或指定行駛於左側車道外，在未劃分向線
    或分向限制線之道路，應靠右行駛。但遇有特殊情況必須行
    駛左側道路時，除應減速慢行外，並注意前方來車及行人，
    道路交通安全規則第95條第1 項定有明文，被告既考領有適
    當之普通重型機車駕駛執照，對於上開規定自應知之甚詳，
    並確實遵守，被告騎乘上開機車行經臺北縣新莊市○○○路
    88巷5 弄巷口右轉民安西路88巷時，既因該巷口右側有車號
    1095-EC 號自小客車違規停放，無法靠右而需行駛在民安西
    路88巷偏左側道路，衡情，被告更應謹慎小心，減速慢行，
    並注意前方人車之動向，以免與沿民安西路88巷往民安路方
    向行駛之人車發生對撞，被告竟未注意前方人車動向並減速
    慢行，右轉後即貿然偏向車道左側行駛，而與依規定沿民安
    西路88巷往民安路方向行駛而至之甲○○所騎乘之上開機車
    發生對撞，被告之駕駛行為具有過失，至為灼然。至被告雖
    另辯稱當時證人甲○○之車速甚快，惟此除為證人甲○○所
    否認外，且依現場遺留之跡證，亦無法證明證人甲○○有何
    超速之情形，是被告此部分所辯，自難遽行採信。而告訴人
    甲○○所受左膝、左踝、左前臂多處挫擦傷之傷害，及告訴
    人乙○○所受左腳腳趾頭擦傷之傷害，與被告之過失行為間
    具有相當因果關係，亦堪認定。被告所辯，均無可採。本案
    事證明確，被告犯行，已堪認定。
二、核被告丙○○所為，係犯刑法第284 條第1 項前段之過失傷
    害罪。又被告以一過失傷害行為，致告訴人甲○○、乙○○
    二人受傷，觸犯構成要件相同之罪，為想像競合犯，應從一
    過失傷害罪處斷。又被告於肇事後未被有偵查權之公務員或
    機關發覺其為犯嫌前，向到場處理之警員自首犯行，進而接
    受裁判等節，亦有新莊分局道路交通事故肇事人自首情形紀
    錄表1 紙在卷足憑，自應依刑法第62條前段之規定減輕其刑
    。爰審酌被告既騎乘機車參與道路交通，本應小心謹慎以維
    自身及他人之安全，竟為閃避在巷口右側違規停放之車輛，
    疏未注意前方來車並減速慢行，貿然偏向車道左側行駛而肇
    事，且迄未與告訴人甲○○、乙○○達成和解，犯後並一再
    否認過失，態度難謂良好，兼衡其過失之程度、告訴人所受
    之傷害尚輕，且其原無前科，有臺灣高等法院被告前案紀錄
    表1 份在卷可稽等一切情狀，量處如主文所示之刑，並諭知
    易科罰金之折算標準，以示懲儆。
據上論斷，應依刑事訴訟法第299 條第1 項前段，刑法第284 條
第1 項前段、第55條、第62條前段、第41條第1 項前段，刑法施
行法第1 條之1 ，判決如主文。
本案經檢察官陳佳宏到庭執行職務。
中    華    民    國    97    年    6     月    9     日
                      交通法庭  法  官        曾淑娟
上列正本證明與原本無異。
如不服本判決應於送達後10日內向本院提出上訴狀
                                書記官        謝雪紅
中    華    民    國    97    年    6     月    9     日
附錄本案論罪科刑法條全文
中華民國刑法第284條：
因過失傷害人者，處6 月以下有期徒刑、拘役或5 百元以下罰金
，致重傷者，處1 年以下有期徒刑、拘役或5 百元以下罰金。
從事業務之人，因業務上之過失傷害人者，處1 年以下有期徒刑
、拘役或1 千元以下罰金，致重傷者，處 3 年以下有期徒刑、
 拘役或 2 千元以下罰金。


司法院資訊處製作；財團法人民間司法改革基金會備份。
